臺灣高等法院高雄分院刑事判決　　　 100年度上訴字第1619號
上　訴　人
即　被　告　王義仁
扶助辯護人　蔡祥銘　律師
上　訴　人
即　被　告　莊惟程
扶助辯護人　楊啟志　律師
上　訴　人
即　被　告　蔡雁如
上　訴　人
即　被　告　陳國明
前列二人共同
選任辯護人　郭國益　律師
上　訴　人
即　被　告　吳晉銘即吳志明）.
選任辯護人　曾慶雲　律師
上列上訴人因違反兒童及少年性交易防制條例案件，不服臺灣屏
東地方法院99年度訴字第639 號中華民國100 年8 月15日第一審
判決（起訴案號：臺灣屏東地方法院檢察署98年度偵字第5048號
、第5049號、第5589號、第6292號、第6370號、第8064號、99年
度偵字第981 號），提起上訴，本院判決如下：
    主  文
原判決關於王義仁、莊惟程、蔡雁如、陳國明、吳晉銘部分，均
撤銷。
王義仁共同意圖營利，媒介使未滿十八歲之人為性交易，處有期
徒刑年貳月，併科罰金新臺幣拾萬元。罰金如易服勞役，以新
臺幣仟元折算壹日；扣案之行動電話肆具（含0000000000號、
0000000000號、0000000000號、0000000000號晶片卡各壹枚）、
「名佳美」名片伍張、聯絡簿壹本、保險套貳拾只、潤滑液壹瓶
，均沒收。
莊惟程共同意圖營利，媒介使未滿十八歲之人為性交易，處有期
徒刑年貳月，併科罰金新臺幣拾萬元。罰金如易服勞役，以新
臺幣仟元折算壹日；扣案之行動電話貳具（含0000000000號、
0000000000號晶片卡各1 枚）、帳冊貳本、保險套玖只、潤滑劑
貳包，均沒收。
蔡雁如共同意圖營利，媒介使未滿十八歲之人為性交易，處有期
徒刑年陸月，併科罰金新臺幣貳拾萬元。罰金如易服勞役，以
新臺幣仟元折算壹日；扣案之帳冊壹本、帳冊張、「大發經
紀公司」名片壹盒、「亮亮」名片壹盒、保險套壹只、行動電話
貳具（含0000000000號、0000000000號晶片卡各壹枚）、筆記本
壹本、便條紙貳本，均沒收。
陳國明共同意圖營利，媒介使未滿十八歲之人為性交易，處有期
徒刑年肆月，併科罰金新臺幣貳拾萬元，罰金如易服勞役，以
新臺幣仟元折算壹日。扣案之行動電話壹具（含0000000000號
晶片卡壹枚）沒收。
吳晉銘共同意圖營利，媒介使未滿十八歲之人為性交易，累犯，
處有期徒刑年月，併科罰金新臺幣拾萬元，罰金如易服勞役
，以新臺幣仟元折算壹日；扣案之行動電話具（含00000000
00號、0000000000號、0000000000號晶片卡各壹枚）、帳冊壹張
、保險套拾肆只、「晶采國際傳播公司」名片玖張、「大發經紀
公司」名片玖拾張均沒收。
    事  實
一、吳晉銘（原名吳志明）前曾於民國89年間因搶奪案件，經本
    院以90年度上訴字第623 號判決判處有期徒刑3 年，並經最
    高法院以90年度台上字第6571號判決駁回上訴而確定；復於
    90年間因搶奪案件，經臺灣高雄地方法院以90年度訴字第20
    78號判決判處有期徒刑2 年確定，上開2 案嗣經臺灣高雄地
    方法院以91年度聲字第2535號裁定應執行有期徒刑4 年10月
    ，自91年1 月24日起入監服刑，迄94年11月14日因縮短刑期
    假釋出監，而於95年1 月12日保護管束期滿未經撤銷假釋以
    視為執行完畢論。
二、王義仁、莊惟程、吳晉銘共同基於意圖營利，媒介使未滿18
    歲之人為性交易之犯意聯絡，由王義仁負責經營「佳麗寶應
    召站」招攬男客，並從中聯繫調度而媒介未滿18歲之C 女（
    綽號糖糖，84年11月生，代號為00000000，姓名、年籍及住
    所等資料均詳卷附之代號與姓名對照表）、E 女（綽號小貓
    ，82年3 月生，代號為00000000，姓名、年籍及住所等資料
    均詳卷附之代號與姓名對照表）、I 女（綽號草莓，81 年7
    月生，代號為00000000，姓名、年籍及住所等資料均詳卷附
    之代號與姓名對照表），以每次新台幣（下同）1,600~2,50
    0 元不等之對價，與不特定男客為性交易（詳如附表一所示
    ），莊惟程擔任車伕之工作，吳晉銘除擔任車伕外，亦擔任
    經紀人，王義仁、莊惟程、吳晉銘並以所查扣下列之行動電
    話作為性交易之聯絡工具，李素鳳（綽號球球，已經原審判
    處有期徒刑3 年2 月，併科罰金新台幣5 萬元，未經上訴而
    告確定）亦與王義仁等人共同基於意圖營利，媒介使未滿18
    歲之人為性交易之犯意聯絡，帶領未滿18歲之A 女（綽號娃
    娃，84年4 月生，代號為00000000，姓名、年籍及住所等資
    料均詳卷附之代號與姓名對照表）、B 女（綽號幼幼，84年
    4 月生，代號為00000000，姓名、年籍及住所等資料均詳卷
    附之代號與姓名對照表）、F 女（綽號葡萄，82年11月生，
    代號為00000000，姓名、年籍及住所等資料均詳卷附之代號
    與姓名對照表）進入佳麗寶應召站，由王義仁從中聯繫調度
    而為性交易（詳如附表一所示）。王義仁與男客談妥性交易
    之價格及地點後，旋撥打莊惟程、吳晉銘所使用之行動電話
    告知上情，莊惟程、吳晉銘（至98年4 月底止）明知王義仁
    所通知前往接載之A 女、B 女、C 女、E 女、F 女、I 女均
    係未滿18歲之女子，仍分別駕車搭載該6 名少女至事先已約
    妥之地點與男客為性交易，每次性交易所得由少女分得1,00
    0 元，餘款則由王義仁、莊惟程、吳晉銘瓜分，李素鳳則於
    A 女、B 女、F 女為第1 次性交易時向少女抽取500 元，餘
    各次性交易則向少女抽取100 元（至98年4 月間止）。
三、吳晉銘復承前揭犯意，自98年5 月間起，與蔡雁如、陳國明
    共同基於意圖營利，媒介使未滿18歲之人為性交易之犯意聯
    絡，由蔡雁如、陳國明經營「大發應召站」，招攬男客並從
    中聯繫調度而媒介未滿18歲之D 女（綽號嘟嘟，80年9 月生
    ，代號為00000000，姓名、年籍及住所等資料均詳卷附之代
    號與姓名對照表）、G 女（綽號小嫻，81年11月生，代號為
    00000000，姓名、年籍及住所等資料均詳卷附之代號與姓名
    對照表）、H 女（綽號鬼鬼，82年1 月生，代號為00000000
    ，姓名、年籍及住所等資料均詳卷附之代號與姓名對照表）
    、J 女（綽號琪琪，82年3 月生，代號為00000000，姓名、
    年籍及住所等資料均詳卷附之代號與姓名對照表），以每次
    1,600~2,500 元不等之對價，與不特定男客為性交易（詳如
    附表二所示）。蔡雁如、陳國明以下列查扣之行動電話做為
    聯絡工具，與男客談妥性交易之價格及地點後，即自行駕車
    搭載該4 名少女至事先已約妥之地點與男客為性交易，或撥
    打吳晉銘所使用之行動電話告知上情，吳晉銘明知蔡雁如、
    陳國明所通知前往接載之G 女係未滿18歲之女子，仍駕車搭
    載該名少女至事先已約妥之地點與男客為性交易，每次性交
    易所得由少女分得1,000 元，餘款則由蔡雁如、陳國明、吳
    晉銘瓜分。蔡雁如並基於意圖使女子與他人為性交之行為，
    而媒介以營利之同一犯意，於附表二編號12所示之時間、地
    點，而媒介並駕車載送已滿18歲之孫○○以1,600 元之代價
    與男客為性交之行為，所得由孫○○分得1,000 元、蔡雁如
    分得600 元。
四、嗣為警於98年7 月8 日，持台灣屏東地方法院簽發之搜索票
    搜索扣得王義仁所有，供犯本件犯行用之行動電話4 具（含
    0000000000號、0000000000號、0000000000號、0000000000
    號晶片卡各1 枚）、「名佳美」名片5 張、聯絡簿1 本、保
    險套20只、潤滑液1 瓶；扣得莊惟程所有供犯本件犯行用之
    行動電話2 具（含0000000000號、0000000000號晶片卡各1
    枚）、帳冊2 本、保險套9 只、潤滑劑2 包；扣得蔡雁如所
    有供犯本件犯行用之帳冊1 本、帳冊3 張、「大發經紀公司
    」名片1 盒、「亮亮」名片1 盒、保險套1 只、行動電話2
    具（含0000000000號、0000000000號晶片卡各1 枚）、筆記
    本1 本、便條紙2 本；扣得陳國明所有供犯本件犯行用之扣
    案之行動電話1 具（含0000000000號晶片卡1 枚）；扣得吳
    晉銘所有供犯本件犯行用之行動電話3 具（含0000000000號
    、0000000000號、0000000000號晶片卡各1 枚）、帳冊1 張
    、保險套14只、「晶采國際傳播公司」名片9 張、「大發經
    紀公司」名片90張。
五、案經台灣屏東地方法院檢察署檢察官指揮高雄市政府警察局
    、內政部警政署刑事警察局、高雄憲兵隊共同偵辦後，由高
    雄市政府警察局移送臺灣屏東地方法院檢察署檢察官偵查起
    訴。
    理  由
甲、程序方面：
一、卷附高雄市政府警察局少年警察隊搜索扣押筆錄、扣押物品
    目錄表各2 份（受執行人：莊惟程），卷附高雄市政府警察
    局少年警察隊搜索扣押筆錄、扣押物品目錄表（受執行人：
    王義仁），卷附高雄市政府警察局三民第二分局搜索扣押筆
    錄、扣押物品目錄表（受執行人：陳國明），卷附高雄市政
    府警察局少年警察隊搜索扣押筆錄、扣押物品目錄表各2 份
    （受執行人：蔡雁如），此類文書均係被告以外之人於審判
    外所做之書面陳述，屬於傳聞證據。惟其等本質上屬公務員
    本於職權所為，其正確性及可信性頗高，如有錯誤亦可請求
    更正，應屬159 條之4 第1 款由公務員職務上所製作之紀錄
    或證明文書，具有證據能力。
二、按被告以外之人於審判外之陳述，雖不符刑事訴訟法第159
    條之1 至之4 之規定，然經當事人於審判程序同意作為證據
    ，法院審酌該言詞陳述或書面陳述作成時之情況，認為適當
    者，亦得為證據，刑事訴訟法第159 條之5 第1 項定有明文
    。本判決除上開書證外，其餘後開本院引用具有傳聞證據性
    質之證據資料，已經檢察官、被告等及辯護人等於本院時均
    同意作為證據使用（見本院卷第96頁、第97頁），是其縱無
    刑事訴訟法第159 條之1 至第159 條之4 或其他傳聞法則例
    外之情形，亦經本院審酌該證據作成之情況，認為無違法取
    得情事，復無證明力明顯過低之情形，認為適當，均得為證
    據。
乙、實體方面：
一、上揭事實，業據上訴人即被告王義仁、莊惟程、吳晉銘均於
    偵查、原審及本院中坦承不諱，互核相符，並與原審共同被
    告李素鳳供述之情節相符，且與證人即被害少女A 女、B 女
    、C 女、E 女、F 女、G 女、I 女；證人即男客李鴻銘、徐
    棋晉、利文正、李峰全、梁文信、施力茂、張季光、陳昌育
    、曾智誠、黃釋緯、李英承、鄭忠霖、簡才亮、陳敏聰、鄭
    允信、戴建明、林伯延所證之情一致，並有被告王義仁所有
    之行動電話4 具（含0000000000號、0000000000號、000000
    0000號、0000000000號晶片卡各1 枚）、「名佳美」名片5
    張、聯絡簿1 本、保險套20只、潤滑液1 瓶；被告莊惟程所
    有之行動電話2 具（含0000000000號、0000000000號晶片卡
    各1 枚）、帳冊2 本、保險套9 只、潤滑劑2 包；被告吳晉
    銘所有之行動電話3 具（含0000000000號、0000000000號、
    0000000000號晶片卡各1 枚）、帳冊1 張、保險套14只、「
    晶采國際傳播」公司名片9 張、「大發經紀公司」名片90張
    扣案可稽。再A 女、B 女、C 女、D 女、E 女、F 女、G 女
    、I 女，於被告王義仁、莊惟程、李素鳳、吳晉銘媒介渠等
    與男客為性交易時（98年間），均為未滿18歲之人，有渠等
    代號與姓名對照表在卷足憑，復有原審法院98年度聲監字第
    129 號、98年度聲監續字第104 號、98年度聲監字第165 號
    通訊監察書及通訊監察譯文在卷足憑。此部分事證明確，被
    告王義仁、莊惟程、吳晉銘所為意圖營利而媒介，使未滿18
    歲之人為性交易犯行，均堪認定。
二、訊據上訴人即被告蔡雁如固坦承經營大發應召站，招攬男客
    並從中聯繫調度及載送，而媒介未滿18歲之D 女、H 女、J
    女、孫○○與不特定男客為性交易以營利之事實，並坦承媒
    介G 女與不特定男客為性交易以營利之事實，惟於原審時辯
    稱：不知G 女未滿18歲等語，於本院時辯稱：不知D 女、G
    女、H 女、J 女未滿18歲等語。然查：
  (一)被告蔡雁如上揭自白，核與證人即共同被告吳晉銘，證人即
    被害少女D 女、G 女、H 女、J 女，證人孫○○、證人即男
    客唐世雄、林德峰、楊明利、蔡建信、梁文信所證之情節相
    符，並有被告蔡雁如所有之帳冊1 本、帳冊3 張、「大發經
    紀公司」名片1 盒、「亮亮」名片1 盒、保險套1 只、行動
    電話2 具（含0000000000號、0000000000號晶片卡各1 枚）
    、筆記本1 本、便條紙2 本扣案可稽。再D 女、H 女、J 女
    ，於被告蔡雁媒介渠等與男客為性交易時（98年間），均為
    未滿18歲之人，有渠等代號與姓名對照表在卷足憑，復有原
    審法院98年度聲監字第165 號通訊監察書及通訊監察譯文在
    卷足憑，堪認被告蔡雁如此部分之自白與事實相符而可採信
    ，足信被告蔡雁如確媒介未滿18歲之D 女、H 女、J 女、已
    滿18歲之孫○○與不特定男客為性交易以營利，亦堪認被告
    蔡雁如確媒介G 女與不特定男客為性交易以營利。
  (二)證人D 女、G 女、H 女、J 女，於98年間均為未滿18歲之人
    ，有渠等代號與姓名對照表在卷足憑，又證人D 女於原審10
    0 年3 月28日審理時結證稱：大發應召站的負責人綽號1 個
    是小雁姊（即被告蔡雁如），另1 個男的是肉粽（即被告陳
    國明），當他們通知說有工作要接的時候，都是小雁姊跟肉
    粽開車接伊去工作的地點，交易完畢之後，通常是小雁姊跟
    肉粽接伊回去，小雁姊跟肉粽知道伊的實際年齡，小雁姊跟
    肉粽知道伊做這行的時候未滿18歲，肉粽是小雁姊的男朋友
    ，肉粽載過伊很多次，性交易的錢有交給肉粽過，蔡雁如跟
    陳國明在米琪的卡拉OK問伊幾歲，然後伊就說要實際年齡嗎
    ？他們說一定要實際，伊說伊實際年齡17歲，講完後他們說
    以後有人問伊一定要說滿18歲，蔡雁如就是小雁姊，陳國明
    就是肉粽等語（見原審卷(二)第38頁至第40頁、第42頁、第43
    頁）；證人G 女於原審100 年3 月28日審理時結證稱：蔡雁
    如跟陳國明是大發應召站的負責人，因為他們負責接客人的
    電話，再跟吳志明接洽，吳志明再載伊去從事性交易，蔡雁
    如跟陳國明知道伊實際的年齡，因為伊有講，載伊的時候他
    們有問伊，然後伊就跟他們說伊未滿18歲等語（見原審卷(二)
    第45頁、第46頁）；證人G 女於本院100 年12月21日審理時
    亦結證稱：我是吳志明（吳晉銘）帶我去大發應召站的，我
    去應徵時沒有拿身分證給他們看，他們有問我實際年齡，我
    說我滿16歲。吳志明、蔡雁如、陳國明都有載我去旅館、汽
    車旅館等語（見本院卷第135 頁正、反面）；證人H 女於原
    審100 年3 月28日審理時結證稱：小雁姊跟肉粽載伊去從事
    性交易的工作，小雁姊就是蔡雁如，肉粽伊不知道他的姓名
    ，他們帶伊去做性交易的時候，在結束時伊會把跟客人收的
    錢拿給他們，蔡雁如跟肉粽知道伊未滿18歲，肉粽是蔡雁如
    的男友，伊有跟陳國明講過伊未滿18歲等語（見原審卷(二)第
    49頁至第51頁）；證人J 女於原審100 年3 月28日審理時結
    證稱：伊去的時候小如和肉粽他們就知道伊的年紀了，都是
    小如或肉粽通知並載伊去從事性交易，他們載伊過去或回來
    的時候，伊有把性交易的錢給他們，小如直接講出伊的年齡
    是16歲，當時說伊年紀的時候肉粽有在旁邊，肉粽有載伊去
    從事性交易過等語（見原審卷(二)第53頁、第54頁），證人J
    女於本院100 年12月21日審理時結證稱：我曾在大發應召站
    應徵過，是「小如」蔡雁如應徵的，應徵時我沒有拿身分證
    給蔡雁如看，我跟她說我當時16歲，她知道我16歲。蔡雁如
    的哥哥「一元」有跟蔡雁如講我實際的年齡，我認識陳國明
    ，他有載我去汽車旅館，他載我時蔡雁如不一定在旁邊，我
    不知道陳國明另外有工作等語（見本院卷第133 頁背面至第
    134 頁背面），渠等於原審或本院審理時均一致證稱被告蔡
    雁如知悉渠等未滿18歲，且載送渠等從事性交易並收取費用
    ，復核與渠等於警詢時、偵查中所證之情相符，而D 女、G
    女、H 女、J 女均係自願從事性交易，非受被告蔡雁如逼迫
    等情，亦據證人D 女、G 女、H 女、J 女證述明確，則D 女
    、G 女、H 女、J 女當無誣攀被告蔡雁如之必要，是D 女、
    G 女、H 女、J 女所證當與事實相符。被告蔡雁如不論是於
    原審時所辯，或在本院所辯，均顯係卸責之詞，不足採信，
    足見被告蔡雁如確實知悉D 女、G 女、H 女、J 女均為未滿
    18歲之人。
  (三)被告蔡雁如確實經營大發應召站，招攬男客並從中聯繫調度
    及載送，而媒介D 女、G 女、H 女、J 女、孫○○與不特定
    男客為性交易以營利，且被告蔡雁如為本件犯行時均已知悉
    D 女、G 女、H 女、J 女均為未滿18歲之人，均如上述，事
    證明確，被告蔡雁如所為意圖營利而媒介，使未滿18歲之人
    為性交易犯行，堪以認定。
三、訊據上訴人即被告陳國明固坦承曾陪同蔡雁如及單獨載送女
    子之事實，惟矢口否認有為公訴意旨所指之犯行，辯稱：伊
    沒有參與應召站之經營，伊係幫蔡雁如接電話，且蔡雁如無
    車輛始會由伊陪同蔡雁如載送女子，伊不知道D 女、G 女、
    H 女、J 女未滿18歲等語。經查：
  (一)證人D 女、G 女、H 女、J 女於98年間均為未滿18歲之人，
    有渠等代號與姓名對照表在卷足憑，又證人D 女於原審100
    年3 月28日審理時結證稱：大發應召站的負責人綽號1 個是
    小雁姊（即被告蔡雁如），另1 個男的是肉粽（即被告陳國
    明），當他們通知說有工作要接的時候，都是小雁姊跟肉粽
    開車接伊去工作的地點，交易完畢之後，通常是小雁姊跟肉
    粽接伊回去，小雁姊跟肉粽知道伊的實際年齡，小雁姊跟肉
    粽知道伊做這行的時候未滿18歲，肉粽是小雁姊的男朋友，
    肉粽載過伊很多次，超過5 次，也有超過10次，肉粽跟小雁
    姊有時會一起載伊，但也有肉粽單獨載伊，性交易的錢有交
    給肉粽過，蔡雁如跟陳國明在米琪的卡拉OK問伊幾歲，然後
    伊就說要實際年齡嗎？他們說一定要實際，伊說伊實際年齡
    17歲，講完後他們說以後有人問伊一定要說滿18歲，蔡雁如
    就是小雁姊，陳國明就是肉粽等語（見原審卷(二)第38頁至第
    40頁、第42頁、第43頁）；證人G 女於原審100 年3 月28日
    審理時結證稱：蔡雁如跟陳國明是大發應召站的負責人，因
    為他們負責接客人的電話，再跟吳志明接洽，吳志明再載伊
    去從事性交易，蔡雁如跟陳國明知道伊實際的年齡，因為伊
    有講，載伊的時候他們有問伊，然後伊就跟他們說伊未滿18
    歲，陳國明有載伊去從事性交易，大概5 次以內，性交易的
    錢有交給大發應召站的人，看是誰載伊，有交給陳國明，看
    到陳國明的次數與蔡雁如的次數一樣多，陳國明載伊去從事
    性交易時，蔡雁如都在旁邊，陳國明沒有單獨載伊去，陳國
    明確實為大發應召站的負責人，因為吳志明有講，也是陳國
    明在接電話的，陳國明是負責派工（聯繫及接洽性交易）及
    載送小姐前往從事性交易等語（見原審卷(二)第45頁、第46
    頁、第48頁）；證人G 女於本院100 年12月21日審理時亦結
    證稱：我是吳志明（吳晉銘）帶我去大發應召站的，我去應
    徵時沒有拿身分證給他們看，他們有問我實際年齡，我說我
    滿16歲。吳志明、蔡雁如、陳國明都有載我去旅館、汽車旅
    館等語（見本院卷第135 頁正、反面）；證人H 女於原審10
    0 年3 月28日審理時結證稱：小雁姊跟肉粽載伊去從事性交
    易的工作，小雁姊就是蔡雁如，肉粽伊不知道他的姓名，他
    們帶伊去做性交易的時候，在結束時伊會把跟客人收的錢拿
    給他們，蔡雁如跟肉粽知道伊未滿18歲，肉粽是蔡雁如的男
    友，伊有跟陳國明講過伊未滿18歲，肉粽有載伊去從事性交
    易，次數5 次以上，（陳國明）有1 、2 次是單獨載，其餘
    姐姐（即被告蔡雁如）有在場，性交易所得誰開車載伊就給
    誰等語（見原審卷(二)第49頁至第51頁）；證人J 女於原審10
    0 年3 月28日審理時結證稱：伊去的時候小如和肉粽他們就
    知道伊的年紀了，都是小如或肉粽通知並載伊去從事性交易
    ，他們載伊過去或回來的時候，伊有把性交易的錢給他們，
    小如直接講出伊的年齡是16歲，當時說伊年紀的時候肉粽有
    在旁邊，肉粽有載伊去從事性交易過，他跟小如一起約10次
    以上，性交易之後的錢是交給蔡雁如、肉粽，兩個都有，有
    時候拿給小如時肉粽在旁邊，有時肉粽載伊去性交易時，伊
    就會把錢交給肉粽等語（見原審卷(二)第53頁、第54頁），證
    人J 女於本院100 年12月21日審理時結證稱：我曾在大發應
    召站應徵過，是「小如」蔡雁如應徵的，應徵時我沒有拿身
    分證給蔡雁如看，我跟她說我當時16歲，她知道我16歲。蔡
    雁如的哥哥「一元」有跟蔡雁如講我實際的年齡，我認識陳
    國明，他有載我去汽車旅館，他載我時蔡雁如不一定在旁邊
    ，我不知道陳國明另外有工作等語（見本院卷第133 頁背面
    至第134 頁背面），渠等於原審或本院審理時均一致證稱被
    告陳國明知悉渠等未滿18歲，且載送渠等從事性交易並收取
    費用，復核與渠等於警詢時、偵查中所證之情相符，而D 女
    、G 女、H 女、J 女均係自願從事性交易，非受被告陳國明
    逼迫等情，亦據證人D 女、G 女、H 女、J 女證述明確，則
    D 女、G 女、H 女、J 女當無誣攀被告陳國明之必要，是D
    女、G 女、H 女、J 女所證當與事實相符。
  (二)又證人唐世雄於警詢時證稱：伊與女子從事性交易是由綽號
    國明之友人介紹，伊有與D 女性交易過，代價每次是2,500
    元，是經由陳國明介紹的等語（見高市警少隊字第09800535
    48號卷第2 頁）；其於偵查中結證稱：有與D 女性交易3 次
    ，每次2,500 元，每次都是陳國明介紹等語（見98年度偵字
    第6424號卷第6 頁、第7 頁），證人即共同被告吳晉銘於原
    審100 年4 月25日審理時結證稱：小姐出來上班，有時候有
    看到陳國明，有時候沒有看到他，高市警少隊字第09800037
    16號警卷第240 頁至第264 頁的監聽譯文是伊跟陳國明通話
    沒有錯，他指示伊載小姐去哪邊從事應召，剛剛給伊看的那
    幾通譯文，就是陳國明打電話給伊請伊載小姐去從事性交易
    等語（見原審卷(二)第125 頁、第126 頁），並有原審法院98
    年度聲監字第129 號、98年度聲監續字第104 號、98年度聲
    監字第165 號通訊監察書（分別見98年度警聲搜字第489 號
    卷第12頁至第19頁）及通訊監察譯文在卷足憑（見高市警少
    隊字第0980003716號警卷第128 頁、第137 頁至第142 頁、
    第148 頁至第15 1頁、第162 頁、第175 頁、第177 頁、第
    179 頁、第181 頁、第182 頁、第189 頁、第198 頁、第20
    0 頁、第201 頁、第203 頁、第204 頁、第207 頁、第208
    頁、第213 頁、第218 頁、第224 頁、第240 頁、第241 頁
    、第246 頁、第249 頁、第262 頁、第264 頁），復有被告
    陳國明所有之行動電話1 具（含0000000000號晶片卡1 枚）
    扣案可稽。觀諸卷附之上開通訊監察譯文，各該通話內容均
    與被告陳國明聯繫調度及載送D 女、G 女、H 女、J 女從事
    性交易有涉，亦與證人D 女、G 女、H 女、J 女、唐世雄、
    吳晉銘上開所證相符，足信被告陳國明確參與大發應召站之
    經營而聯繫調度及載送未滿18歲之D 女、G 女、H 女、J 女
    從事性交易，被告陳國明所辯，顯係卸責之詞，不足採信，
    此部分事證亦臻明確，被告陳國明所為意圖營利而媒介，使
    未滿18歲之人為性交易犯行，亦堪認定。至證人D 女、H 女
    經本院傳喚未到庭，經被告蔡雁如、陳國明及辯護人捨棄再
    次傳訊，且該2 位證人於原審亦已到庭作證，該部分事證已
    明，本院亦認為並無再次傳訊、拘提之必要，併此敘明。
四、至公訴意旨另認被告吳晉銘明知D 女、H 女、J 女為未滿18
    歲之人，且曾載送渠等從事性交易云云，惟此均為被告吳晉
    銘所否認，而證人D 女於原審100 年3 月28日審理時證稱：
    都是小雁姊（即被告蔡雁如）跟肉粽（即被告陳國明）開車
    接伊去工作的地點等語（見原審卷(二)第38頁背面至第39頁）
    ，核與其於警詢時證稱都是由蔡雁如、陳國明開車接送伊到
    性交易的地方等語（見高市警少隊字第0980003716號卷第50
    頁）相符，又證人H 女、J 女分於原審100 年3 月28日審理
    時證稱：不認識吳志明，吳志明沒有跟伊接觸等語（見原審
    卷(二)第51頁反面、第53頁正面），是被告吳晉銘所辯尚非無
    據，自難認被告吳晉銘曾為載送D 女、H 女、J 女從事性交
    易之犯行，是被告吳晉銘就媒介D 女、H 女、J 女為性交易
    部分與被告蔡雁如、陳國明間並無犯意聯絡或行為分擔，被
    告吳晉銘就此部分當無成立犯罪之可言。再起訴書附表貳編
    號一雖認該前2 次交易金額均為5,000 元云云，惟證人唐世
    雄於警詢時、偵查中均證稱：每次性交易之金額為2,500 元
    等語（見高市警少隊字第0980053548號卷第2 頁、98年度偵
    字第6424號卷第6 頁），公訴意旨此部分亦有誤認。此外，
    公訴意旨認林念玉（姿君美容護膚店負責人，另行審結）、
    陳文華（夜都市美容護膚店負責人，另行審結）、鄭滿足、
    郭素月、梁吳春霞（上3 人均係富門飯店服務生，另行審結
    ）、林蓮洲、林秀霞（上2 人均係富光飯店服務生，另行審
    結）分別與被告王義仁、莊惟程、吳晉銘及被告蔡雁如、陳
    國明、吳晉銘基於共同之犯意聯絡為本件犯行云云，惟林念
    玉、陳文華、鄭滿足、郭素月、梁吳春霞、林蓮洲、林秀霞
    並未參與佳麗寶應召站、大發應召站之經營，渠等僅係因上
    門消費之男客需求而致電佳麗寶應召站、大發應召站派遣女
    子與男客從事性交易等情，業據被告王義仁、莊惟程、吳晉
    銘、蔡雁如、陳國明供明在卷，核與林念玉、陳文華、鄭滿
    足、郭素月、梁吳春霞、林蓮洲、林秀霞所述之情相符，則
    林念玉、陳文華、鄭滿足、郭素月、梁吳春霞、林蓮洲、林
    秀霞應係個別基於獨自之犯意而媒介女子與男客為性交易，
    難認林念玉、陳文華、鄭滿足、郭素月、梁吳春霞、林蓮洲
    、林秀霞分與被告王義仁、莊惟程、吳晉銘及被告蔡雁如、
    陳國明、吳晉銘有何犯意聯絡或行為分擔，自不成立共同正
    犯，公訴意旨容有誤會，均併此敘明。
五、核被告王義仁、莊惟程、蔡雁如、陳國明、吳晉銘所為，均
    係犯兒童及少年性交易防制條例第23條第2 項之意圖營利而
    媒介，使未滿18歲之人為性交易罪。按立法者針對特定刑罰
    規範之構成要件，已預設該犯罪行為之本質係持續實行之複
    數行為，具備反覆、延續之行為特徵，而將之總括或擬制為
    一個構成要件之集合犯行為，因其刑法評價上為構成要件之
    行為單數，認應僅成立一罪。況刑事法若干犯罪行為態樣，
    本質上原具有反覆、延續實行之特徵，立法時既予特別歸類
    ，定為犯罪構成要件之行為要素，則行為人基於概括之犯意
    ，在密切接近之一定時、地持續實行之複次行為，倘依社會
    通念，於客觀上認為符合一個反覆、延續性之行為觀念者，
    於刑法評價上，即應僅成立一罪，學理上所稱「集合犯」之
    職業性、營業性或收集性等具有重複特質之犯罪均屬之，例
    如經營、從事業務、收集、販賣、製造、散布等行為概念者
    是（參照最高法院95年台上字第1079號判決意旨）。查被告
    王義仁、莊惟程、蔡雁如、陳國明、吳晉銘所犯兒童及少年
    性交易防制條例第23條之罪既以「意圖營利」為其主觀之不
    法要素，再所謂「營利」本蘊寓有營業俾牟利之意涵，因之
    ，基於此種主觀不法要素所引導而架構之客觀行為層面，當
    然具有持續營業性，是以在本質上自具有反覆實施之特性，
    被告王義仁、莊惟程、吳晉銘及被告蔡雁如、陳國明、吳晉
    銘於98年間，多次反覆媒介未滿18歲之A 女、B 女、C 女、
    E 女、F 女、I 女，及D 女、G 女、H 女、J 女與男客為性
    交易，並以上述方式抽頭以營利，顯見渠等犯行在性質上具
    有反覆性，且係在密切接近之一定時間及空間內反覆從事性
    質類似之犯行，依社會通念，其行為應屬前揭學理上所稱具
    有營業性之重複特質之「集合犯」，當僅成立實質上一罪。
    又被告蔡雁如、陳國明媒介未滿18歲之D 女、G 女、H 女、
    J 女及已滿18歲之孫○○從事性交易之行為，固應分別該當
    兒童及少年性交易防制條例第23條第2 項、刑法第231 條第
    1 項之要件，惟兒童及少年性交易防制條例第23條第2 項之
    規定與刑法第231 條第1 項間具有法規競合之關係，係刑法
    之特別規定，則被告蔡雁如、陳國明既係基於意圖營利，反
    覆媒介之方法，使未滿18歲之人為性交易，並同時使已滿18
    歲之孫○○為性交之行為，因該2 罪之性質上均屬集合犯，
    乃集合多數犯罪行為而成立之獨立犯罪型態。其反覆之數行
    為間，不生連續犯、牽連犯或想像競合犯之問題，是後者之
    輕行為應為前者之重行為所吸收，而僅應論以兒童及少年性
    交易防制條例第23條第2 項意圖營利媒介使未滿18歲之人為
    性交易罪，併此敘明（最高法院98年度台上字第7158號、第
    6876號、97年度台上字第1961號判決意旨足參）。被告王義
    仁、莊惟程、吳晉銘與李素鳳就媒介A 女、B 女、F 女為性
    交易犯行間；被告王義仁、莊惟程、吳晉銘就媒介C 女、E
    女、I 女為性交易犯行間；被告蔡雁如、陳國明、吳晉銘就
    媒介G 女為性交易犯行間；被告蔡雁如、陳國明就媒介D女
    、H 女、J 女、孫○○為性交易犯行間，互有犯意聯絡及行
    為分擔，均為共同正犯。另兒童及少年性交易防制條例第23
    條第3 項，係對被害人為18歲以下之少年所設特別處罰之規
    定，被告所犯上揭之罪，自無庸再依兒童及少年福利法第70
    條第1 項之規定加重其刑（參照最高法院94年度台上字第74
    25號判決意旨），併予敘明。被告吳晉銘前有如事實欄所示
    論罪科刑及執行之前科，並94年11月14日因縮短刑期假釋出
    監，而於95年1 月12日保護管束期滿未經撤銷假釋以視為執
    行完畢論等情，有臺灣高等法院被告前案紀錄表1 份在卷可
    稽，其於受徒刑之執行完畢，5 年以內故意再犯本件有期徒
    刑以上之罪，為累犯，應依刑法第47條第1 項規定，加重其
    刑。此外，按刑法第59條之酌量減輕其刑，必須犯罪另有特
    殊之原因與環境等，在客觀上足以引起一般同情，認為即予
    宣告法定低度刑期尤嫌過重者，始有其適用；又適用刑法第
    59條酌量減輕其刑時，雖不排除第57條所列舉10款事由之審
    酌，惟其程度應達於確可憫恕，始可予以酌減，查本件各被
    告媒介未滿18歲之人為性交易之人數、次數均非微，且無事
    證顯示各被告犯各該罪行，係迫於客觀上足以引起一般同情
    之特殊原因與環境等，衡情，殊難認渠等經營應召站媒介未
    滿18歲女子從事性交易，有確可憫恕之處，至於各被告犯後
    坦承犯罪情節，應為認錯悔改之基本要求，亦難據此認其程
    度達於確可憫恕之程度，僅可為法定刑內從輕科刑之標準，
    尚不得據為酌量減輕之理由，是各被告請求適用刑法第59條
    酌減其刑，為無理由。
六、原判決就被告王義仁、莊惟程、蔡雁如、陳國明、吳晉銘5
    人部分，以被告5 人罪證明確，因予論罪科刑，固非無見；
    惟查：原判決以「按傳聞法則之重要理論依據，在於傳聞證
    據未經當事人之反對詰問予以核實，乃予排斥，惟若當事人
    已放棄對原供述人之反對詰問權，於法院審判時表明同意該
    等傳聞證據可作為證據，基於證據資料愈豐富，愈有助於真
    實發現之理念，並貫徹刑事訴訟法修法加重當事人進行主義
    之精神，確認當事人對於證據能力有處分權之制度，傳聞證
    據經當事人同意作為證據，法院認為適當者，亦得為證據。
    茲查，本判決所引用之卷證資料，除原已符同法第159 條之
    1 至第159 條之4 規定及法律另有規定等傳聞法則例外規定
    ，而得作為證據外，其餘卷證資料，檢察官、各被告、辯護
    人於本院言詞辯論終結前，對於卷附具有傳聞證據性質之證
    據，均已知其情，然未聲明異議，本院復斟酌各該證據並非
    非法取得，亦無證明力明顯過低之情形，以之作為證據，應
    屬適當，是依刑事訴訟法第159 條之5 第1 項規定，應認該
    等證據均得採為證據。」然卷附高雄市政府警察局少年警察
    隊搜索扣押筆錄、扣押物品目錄表各2 份（受執行人：莊惟
    程），卷附高雄市政府警察局少年警察隊搜索扣押筆錄、扣
    押物品目錄表（受執行人：王義仁），卷附高雄市政府警察
    局三民第二分局搜索扣押筆錄、扣押物品目錄表（受執行人
    ：陳國明），卷附高雄市政府警察局少年警察隊搜索扣押筆
    錄、扣押物品目錄表各2 份（受執行人：蔡雁如），此類文
    書均係被告以外之人於審判外所做之書面陳述，屬於傳聞證
    據，惟其等本質上屬公務員本於職權所為，其正確性及可信
    性頗高，如有錯誤亦可請求更正，應屬159 條之4 第1 款由
    公務員職務上所製作之紀錄或證明文書，具有證據能力，原
    判決未依上開規定說明前揭文書究如何具有證據能力之理由
    ；且刑事訴訟法第159 條之5 第1 項規定，係指經當事人於
    審判程序同意作為證據之情形而言，原判決竟以「‧‧，而
    得作為證據外，其餘卷證資料，檢察官、各被告、辯護人於
    本院言詞辯論終結前，對於卷附具有傳聞證據性質之證據，
    均已知其情，然未聲明異議，本院復斟酌各該證據並非非法
    取得，亦無證明力明顯過低之情形，以之作為證據，應屬適
    當，是依刑事訴訟法第159 條之5 第1 項規定，應認該等證
    據均得採為證據。」顯然有所違誤。被告王義仁、莊惟程、
    吳晉銘上訴意旨，以原審量刑過重為由，指摘原判決該部分
    不當；被告蔡雁如上訴意旨，則否認知悉D 女、H 女、J 女
    為未滿18歲之人為由，指摘原判決該部分不當；被告陳國明
    上訴意旨，則以其並未與蔡雁如共同經營應召站，另有職業
    ，僅休假時過去幫忙女友蔡雁如，且不知悉D 女、H 女、J
    女為未滿18歲之人等為由，指摘原判決該部分不當，均無理
    由，然原判決既有上開可議之處，自屬無可維持，應由本院
    將原判決關於被告王義仁、莊惟程、蔡雁如、陳國明、吳晉
    銘部分均予以撤銷改判。爰審酌被告王義仁、莊惟程、蔡雁
    如、陳國明、吳晉銘不思以正當方法戮力營生，竟圖以媒介
    未滿18歲之人從事性交易之方式謀利，敗壞社會風氣，且混
    淆未滿18歲之少女價值觀念，損其身心之健全發展，被告王
    義仁、莊惟程、吳晉銘犯後已知坦認，態度良好；被告蔡雁
    如僅否認部分事實，態度尚可；被告陳國明涉案甚深，卻又
    飾詞否認犯行，及渠等犯罪之動機、目的、手段等一切情狀
    ，各量處如主文所示之刑，併就所科罰金部分諭知易服勞役
    之折算標準。扣案之行動電話4 具（含0000000000號、0000
    000000號、0000000000號、0000000000號晶片卡各1 枚）、
    「名佳美」名片5 張、聯絡簿1 本、保險套20只、潤滑液1
    瓶，係被告王義仁所有；扣案之行動電話2 具（含00000000
    00號、0000000000號晶片卡各1 枚）、帳冊2 本、保險套9
    只、潤滑劑2 包，係被告莊惟程所有；扣案之帳冊1 本、帳
    冊3 張、「大發經紀公司」名片1 盒、「亮亮」名片1 盒、
    保險套1 只、行動電話2 具（含00000000 00 號、00000000
    00號晶片卡各1 枚）、筆記本1 本、便條紙2 本，係被告蔡
    雁如所有；扣案之行動電話1 具（含0000000000號晶片卡1
    枚），係被告陳國明所有；扣案之行動電話3 具（含000000
    0000號、0000000000號、0000000000號晶片卡各1 枚）、帳
    冊1 張、保險套14只、「晶采國際傳播公司」名片9 張、「
    大發經紀公司」名片90張，係被告吳晉銘所有，業據渠等供
    明在卷，且為渠等為本件犯行所用之物，爰依刑法第38條第
    1 項第2 款規定，宣告沒收之；至其餘扣自被告莊惟程之現
    金57,300元；扣自被告蔡雁如之現金共83,300元及遠傳電信
    儲值卡20張，無直接證據證明係被告莊惟程、蔡雁如為本件
    犯行所得，亦非屬違禁物，爰均不予宣告沒收，核此敘明。
七、原審共同被告李素鳳經原審判處有期徒刑3 年2 月，併科罰
    金新臺幣5 萬元，未據被告、檢察官上訴，而告確定，核此
    敘明。
據上論斷，應依刑事訴訟法第369 條第1 項前段、第364 條、第
299 條第1 項前段，兒童及少年性交易防制條例第23條第2 項，
刑法第11條前段、第28條、第231 條第1 項、第47條第1 項、第
42條第3 項、第38條第1 項第2 款，判決如主文。
本案經檢察官蔡國禎到庭執行職務。
中    華    民    國   100    年    12    月    30    日
                刑事第二庭  審判長法  官  林正雄
                                  法  官  邱明弘
                                  法  官  黃壽燕
以上正本證明與原本無異。
如不服本判決應於收受本判決後10日內向本院提出上訴書狀，其
未敘述上訴理由者，並得於提起上訴後10日內向本院補提理由書
狀（均須按他造當事人之人數附繕本）「切勿逕送上級法院」。
中    華    民    國   100    年    12    月    30    日
                                  書記官  戴志穎

附錄本判決論罪科刑法條：
兒童及少年性交易防制條例第23條
引誘、容留、媒介、協助或以他法，使未滿十八歲之人為性交易
者，處1 年以上7 年以下有期徒刑，得併科新臺幣3 百萬元以下
罰金。以詐術犯之者，亦同。
意圖營利而犯前項之罪者，處3 年以上10年以下有期徒刑，併科
新臺幣5 百萬元以下罰金。
媒介、收受、藏匿前2 項被害人或使之隱避者，處1 年以上7 年
以下有期徒刑，得併科新臺幣3 百萬元以下罰金。
前項收受、藏匿行為之媒介者，亦同。
前4 項之未遂犯罰之。

附表一：佳麗寶應召站部分
┌──┬───┬────┬────┬───┬─────────────┐
│編號│時間  │地點    │被害少女│ 金額 │性交易事實                │
├──┼───┼────┼────┼───┼─────────────┤
│    │98年4 │屏東縣屏│A 女    │2,000 │由李鴻銘（另經檢察官提起公│
│ 1. │月15日│東市楓情│        │元    │訴）致電佳麗寶應召站後，與│
│    │      │汽車旅館│        │      │A 女性交易1 次。          │
├──┼───┼────┼────┼───┼─────────────┤
│    │98年3 │屏東縣屏│C 女    │1,600 │由徐棋晉（另經檢察官提起公│
│ 2. │月間某│東市富門│        │元    │訴）致電佳麗寶應召站後，與│
│    │日    │飯店5 樓│        │      │C 女性交易1 次。          │
├──┼───┼────┼────┼───┼─────────────┤
│    │98年5 │屏東縣屏│C 女    │2,000 │由利文正（另經檢察官提起公│
│ 3. │月25日│東市情爽│        │元    │訴）致電佳麗寶應召站後，與│
│    │      │汽車旅館│        │      │C 女性交易1 次。          │
├──┼───┼────┼────┼───┼─────────────┤
│    │98年4 │屏東縣屏│C 女    │2,000 │由李峰全（另經檢察官提起公│
│ 4. │、5 月│東市微風│        │元    │訴）致電佳麗寶應召站後，與│
│    │間某日│汽車旅館│        │      │C 女性交易1 次。          │
├──┼───┼────┼────┼───┼─────────────┤
│    │98年6 │屏東縣屏│E 女    │2,000 │由林念玉（另行審結）為梁文│
│ 5. │、7 月│東市皇欣│        │餘元  │信（另經檢察官為緩起訴處分│
│    │間某日│汽車旅館│        │      │確定）致電佳麗寶應召站後，│
│    │      │        │        │      │梁文信與E 女性交易1 次。  │
├──┼───┼────┼────┼───┼─────────────┤
│    │98年6 │屏東縣屏│E 女    │2,000 │由施力茂（另經檢察官為緩起│
│ 6. │月24日│東市楓情│        │元    │訴處分確定）致電佳麗寶應召│
│    │      │汽車旅館│        │      │站後，與E 女性交易1 次。  │
├──┼───┼────┼────┼───┼─────────────┤
│    │98年6 │同上    │E 女    │2,300 │由張季光（另經檢察官為緩起│
│ 7. │月5日 │        │        │元    │訴處分確定）致電佳麗寶應召│
│    │      │        │        │      │站後，與E 女性交易1 次。  │
├──┼───┼────┼────┼───┼─────────────┤
│    │98年5 │屏東縣屏│F 女    │2,000 │由陳昌育（另經檢察官為緩起│
│ 8. │月23日│東市武威│        │餘元  │訴處分確定）致電佳麗寶應召│
│    │      │街129巷 │        │      │站後，與F 女性交易1 次。  │
│    │      │23號    │        │      │                          │
├──┼───┼────┼────┼───┼─────────────┤
│    │98年7 │屏東縣屏│F 女    │2,100 │由曾智誠（另經檢察官為緩起│
│ 9. │月7日 │東市阿曼│        │元    │訴處分確定）致電佳麗寶應召│
│    │      │汽車旅館│        │      │站後，與F 女性交易1 次。  │
├──┼───┼────┼────┼───┼─────────────┤
│    │98年5 │情爽汽車│F 女    │2,000 │由黃釋緯（另經檢察官為緩起│
│ 10.│月25日│旅館    │        │元    │訴處分確定）致電佳麗寶應召│
│    │      │        │        │      │站後，與F 女性交易1 次。  │
├──┼───┼────┼────┼───┼─────────────┤
│    │98年6 │屏東縣屏│F 女    │2,300 │由伊伶護膚店不詳人員為李英│
│    │月15日│東市和生│        │元（70│承（另經檢察官為緩起訴處分│
│ 11.│      │路二段35│        │0 元由│確定）致電佳麗寶應召站後，│
│    │      │4 之1 號│        │不詳人│李英承與F 女性交易1 次。  │
│    │      │伊伶美容│        │員收取│                          │
│    │      │護膚店  │        │）    │                          │
├──┼───┼────┼────┼───┼─────────────┤
│    │98年3 │屏東縣屏│I 女    │2,500 │由鄭忠霖（另經檢察官為緩起│
│ 12.│月間某│東市海德│        │元    │訴處分確定）致電佳麗寶應召│
│    │日    │堡汽車旅│        │      │站後，與I 女性交易1 次。  │
│    │      │館      │        │      │                          │
├──┼───┼────┼────┼───┼─────────────┤
│    │98年5 │伊伶美容│I 女    │2,300 │由伊伶護膚店不詳人員為簡才│
│    │月15日│護膚店  │        │元（70│亮（另經檢察官為緩起訴處分│
│ 13.│      │        │        │0 元由│確定）致電佳麗寶應召站後，│
│    │      │        │        │不詳人│簡才亮與I 女性交易1 次。  │
│    │      │        │        │員收取│                          │
│    │      │        │        │）    │                          │
├──┼───┼────┼────┼───┼─────────────┤
│    │98年5 │屏東縣屏│I 女    │2,000 │由陳文華（另行審結）為陳敏│
│    │月30日│東市華園│        │元（40│聰（另經檢察官為緩起訴處分│
│ 14.│      │汽車旅館│        │0 元由│確定）致電佳麗寶應召站後，│
│    │      │        │        │陳文華│陳敏聰與I 女性交易1 次。  │
│    │      │        │        │收取）│                          │
├──┼───┼────┼────┼───┼─────────────┤
│    │98年5 │屏東縣屏│I 女    │2,500 │由鄭允信（另經檢察官為緩起│
│ 15.│月間某│東市情爽│        │元    │訴處分確定）致電佳麗寶應召│
│    │日    │汽車旅館│        │      │站後，與I 女性交易1 次。  │
├──┼───┼────┼────┼───┼─────────────┤
│    │98年5 │屏東縣屏│I 女    │2,200 │由該護膚店不詳人員為戴建明│
│    │、6 月│東市某護│        │元（60│（另經檢察官為緩起訴處分確│
│ 16.│間某日│膚店    │        │0 元由│定）致電佳麗寶應召站後，戴│
│    │      │        │        │不詳人│建明與I 女性交易1 次。    │
│    │      │        │        │員收取│                          │
│    │      │        │        │）    │                          │
├──┼───┼────┼────┼───┼─────────────┤
│    │98年7 │屏東縣屏│I 女    │2,200 │由林柏延（另經檢察官為緩起│
│ 17.│月4日 │東市海德│        │元    │訴處分確定）致電佳麗寶應召│
│    │      │堡汽車旅│        │      │站後，與I 女性交易1 次。  │
│    │      │館      │        │      │                          │
├──┼───┼────┼────┼───┼─────────────┤
│    │98年間│富門飯店│A 女    │1,600 │由鄭滿足（另行審結）為不詳│
│    │某日  │。      │B 女    │元以上│男客致電佳麗寶應召站後，各│
│ 18.│      │        │C 女    │（超過│不詳男客分與A 女、B 女、C │
│    │      │        │E 女    │部分由│女、E 女、F 女、I 女性交易│
│    │      │        │F 女    │鄭滿足│各1 次。                  │
│    │      │        │I 女    │收取）│                          │
├──┼───┼────┼────┼───┼─────────────┤
│    │98年間│同上    │E 女    │1,600 │由郭素月（另行審結）為不詳│
│ 19.│某日  │        │I 女    │元以上│男客致電佳麗寶應召站後，各│
│    │      │        │        │（超過│不詳男客分與E 女、I 女性交│
│    │      │        │        │部分由│易各1 次。                │
│    │      │        │        │郭素月│                          │
│    │      │        │        │收取）│                          │
├──┼───┼────┼────┼───┼─────────────┤
│    │98年間│富光飯店│E 女    │1,600 │由林蓮洲（另行審結）為不詳│
│ 20.│某日  │        │F 女    │元以上│男客致電佳麗寶應召站後，各│
│    │      │        │I 女    │（超過│不詳男客分與E 女、F 女、I │
│    │      │        │        │部分由│女性交易各1 次。          │
│    │      │        │        │林蓮洲│                          │
│    │      │        │        │收取）│                          │
├──┼───┼────┼────┼───┼─────────────┤
│    │98年間│姿君美容│A 女    │1,600 │由林念玉（另行審結）為不詳│
│ 21.│某日  │護膚店  │C 女    │元以上│男客致電佳麗寶應召站後，各│
│    │      │        │F 女    │（超過│不詳男客分與A 女、C 女、F │
│    │      │        │I 女    │部分由│女、I 女性交易各1 次。    │
│    │      │        │        │林念玉│                          │
│    │      │        │        │收取）│                          │
├──┼───┼────┼────┼───┼─────────────┤
│    │98年間│夜都市美│A 女    │1,600 │由陳文華（另行審結）為不詳│
│ 22.│某日  │容護膚店│C 女    │元以上│男客致電佳麗寶應召站後，各│
│    │      │        │E 女    │（超過│不詳男客分與A 女、C 女、E │
│    │      │        │F 女    │部分由│女、F 女性交易各1 次。    │
│    │      │        │        │陳文華│                          │
│    │      │        │        │收取）│                          │
└──┴───┴────┴────┴───┴─────────────┘
附表二：大發應召站部分
┌──┬───┬────┬────┬───┬─────────────┐
│編號│時間  │地點    │被害少女│金額  │性交易事實                │
├──┼───┼────┼────┼───┼─────────────┤
│    │98年5 │屏東縣屏│D 女    │各2,50│由陳國明媒介唐世雄（另經檢│
│    │、6 月│東市微風│        │0元   │察官為緩起訴處分確定）與D │
│    │間    │汽車旅館│        │      │女性交易3 次。            │
│ 1. │      │、歐悅汽│        │      │                          │
│    │      │車旅館、│        │      │                          │
│    │      │愛的汽車│        │      │                          │
│    │      │旅館。  │        │      │                          │
├──┼───┼────┼────┼───┼─────────────┤
│    │98年5 │屏東縣屏│D 女    │各2,00│由蔡雁如媒介林德峰（另經檢│
│ 2. │、6 月│東市某汽│H 女    │0 元  │察官為緩起訴處分確定）與D │
│    │間    │車旅館  │J 女    │      │女、H 女、J 女性交易各1 次│
│    │      │        │        │      │。                        │
├──┼───┼────┼────┼───┼─────────────┤
│    │98年5 │屏東縣屏│H 女    │2,100 │由喜相逢護膚店不詳人員為楊│
│    │、6 月│東市喜相│        │元    │利明（另經檢察官為緩起訴處│
│ 3. │間    │逢護膚店│J 女    │2,100 │分確定）致電大發應召站後，│
│    │      │、海德堡│        │元    │楊利明與H 女性交易1 次；與│
│    │      │汽車旅館│        │1,800 │J 女性交易2 次。          │
│    │      │        │        │元    │                          │
├──┼───┼────┼────┼───┼─────────────┤
│    │98年6 │屏東縣屏│J 女    │2,000 │蔡建信（另經檢察官聲請簡易│
│ 4. │月24日│東市楓情│        │元    │判決處刑）致電大發應召站後│
│    │      │汽車旅館│        │      │，與J 女性交易1 次。      │
├──┼───┼────┼────┼───┼─────────────┤
│    │98年6 │屏東縣屏│J 女    │2,100 │由梁文信（另經檢察官為緩起│
│ 5. │月間某│東市歐悅│        │元    │訴處分確定）致電大發應召站│
│    │日    │汽車旅館│        │      │後，與J 女性交易1 次。    │
├──┼───┼────┼────┼───┼─────────────┤
│    │98年間│富門飯店│G 女    │1,600 │由鄭滿足（另行審結）為不詳│
│ 6. │某日  │        │J 女    │元以上│男客致電大發應召站後，各不│
│    │      │        │        │（超過│詳男客分與G 女、J 女性交易│
│    │      │        │        │部分由│各1 次。                  │
│    │      │        │        │鄭滿足│                          │
│    │      │        │        │收取）│                          │
├──┼───┼────┼────┼───┼─────────────┤
│    │98年間│同上    │D 女    │1,600 │由郭素月（另行審結）為不詳│
│ 7. │某日  │        │H 女    │元以上│男客致電大發應召站後，各不│
│    │      │        │        │（超過│詳男客分與D 女、H 女性交易│
│    │      │        │        │部分由│各1 次。                  │
│    │      │        │        │郭素月│                          │
│    │      │        │        │收取）│                          │
├──┼───┼────┼────┼───┼─────────────┤
│    │98年間│同上    │D 女    │1,600 │由梁吳春霞（另行審結）為不│
│ 8. │某日  │        │        │元以上│詳男客致電大發應召站後，該│
│    │      │        │        │（超過│不詳男客與D 女性交易1 次。│
│    │      │        │        │部分由│                          │
│    │      │        │        │梁吳春│                          │
│    │      │        │        │霞收取│                          │
│    │      │        │        │）    │                          │
├──┼───┼────┼────┼───┼─────────────┤
│    │98年間│富光飯店│D 女    │1,600 │由林蓮洲（另行審結）為不詳│
│ 9. │某日  │        │G 女    │元以上│男客致電大發應召站後，各不│
│    │      │        │H 女    │（超過│詳男客分與D 女、G 女、H 女│
│    │      │        │        │部分由│性交易各1 次。            │
│    │      │        │        │林蓮洲│                          │
│    │      │        │        │收取）│                          │
├──┼───┼────┼────┼───┼─────────────┤
│    │98年間│同上    │H 女    │1,600 │由林秀霞（另行審結）為不詳│
│ 10.│某日  │        │        │元以上│男客致電大發應召站後，該不│
│    │      │        │        │（超過│詳男客與H 女性交易1 次。  │
│    │      │        │        │部分由│                          │
│    │      │        │        │林秀霞│                          │
│    │      │        │        │收取）│                          │
├──┼───┼────┼────┼───┼─────────────┤
│    │98年間│夜都市美│D 女    │1,600 │由陳文華（另行審結）為不詳│
│ 11.│某日  │容護膚店│G 女    │元以上│男客致電大發應召站後，各不│
│    │      │        │J 女    │（超過│詳男客分與D 女、G 女、J 女│
│    │      │        │        │部分由│性交易各1 次。            │
│    │      │        │        │陳文華│                          │
│    │      │        │        │收取）│                          │
├──┼───┼────┼────┼───┼─────────────┤
│    │98年7 │富光飯店│孫○○  │1,600 │由林蓮洲（另行審結）為不詳│
│ 12.│月8 日│        │        │元以上│男客致電大發應召站後，該不│
│    │      │        │        │（超過│詳男客與孫○○性交易1 次。│
│    │      │        │        │部分由│                          │
│    │      │        │        │林蓮洲│                          │
│    │      │        │        │收取）│                          │
└──┴───┴────┴────┴───┴─────────────┘